【裁判字號】    99,上易,576
【裁判日期】    991102
【裁判案由】    竊盜等
【裁判全文】
臺灣高等法院臺南分院刑事判決         99年度上易字第576號
上  訴  人  臺灣臺南地方法院檢察署檢察官
被      告  甲○○
上列上訴人因被告竊盜等案件，不服臺灣臺南地方法院99年度易
字第663號中華民國99年7月14日第一審判決（起訴案號：臺灣臺
南地方法院檢察署99年度偵字第5923號），提起上訴，被告於本
院行準備程序進行中，就被訴事實為有罪之陳述，經本院裁定進
行簡式審判程序後，本院判決如下：
    主  文
上訴駁回。
    事  實
一、甲○○於民國97年11月27日以友人要匯款借錢供己急用為由
    ，徵得乙○○同意借用銀行帳戶後，甲○○即開車搭載乙○
    ○持臺灣銀行提款卡（帳號000000000000號）前去提款，惟
    乙○○持前開提款卡自自動提款機提領款項時發覺甲○○友
    人未依約匯款，甲○○得知後復以感謝乙○○幫忙為由提議
    一起去飲酒，並於飲酒後開車載乙○○返回其位於臺南市○
    區○○○街19號住處。詎甲○○竟意圖為自己不法之所有，
    基於竊盜之犯意，於同日不詳時間，趁乙○○熟睡後，在乙
    ○○住處房間內竊得乙○○置於外套口袋內之臺灣銀行提款
    卡後，利用其不知情之真實姓名年籍不詳之已成年友人「龜
    頭」，於附表編號1至4所示之密接之【提領時間】，前往如
    附表編號1至4所示【提領地點】，輸入提款卡密碼及如附表
    編號1至4所示之【提領金額】，使自動付款設備即自動櫃員
    機辨識系統誤認真實姓名年籍不詳之「龜頭」為真正持卡人
    ，而依其操作給付如附表編號1至4所示【提領金額】之款項
    與綽號「龜頭」之人，而後再轉交予甲○○，甲○○即而以
    前揭不正方法由自動付款設備提領得乙○○上開帳戶內之存
    款共計72024元（包含各次提款之手續費共計24元，原審就
    此部分漏未列計，附此敘明），得手後留供己用。嗣因乙○
    ○發覺提款卡失竊後報警而循線查獲。
二、案經台南縣警察局歸仁分局移送臺灣台南地方法院檢察署檢
    察官偵查起訴。
    理  由
一、本件被告所犯為死刑、無期徒刑、最輕本刑為三年以上有期
    徒刑以外之罪，且於本院行準備程序進行中，就被訴事實為
    有罪之陳述，經告知其簡式審判程序之旨，並聽取其與檢察
    官之意見後，業經本院裁定進行簡式審判程序，並記明筆錄
    在卷（見本院卷第33頁筆錄），是依刑事訴訟法第273條之2
    之規定，本件証據調查不受刑事訴訟法第159條第1項、第
    161條之2、第161條之3、第163條之1及第164條至第170 條
    規定之限制，合先敘明。
二、上開犯罪事實，業據上訴人即被告於原審及本院審理中坦承
    不諱，核與證人即被害人乙○○於警詢、偵查中指訴提款卡
    失竊及遭盜領郵局存款之情節相符，並有交易明細、提款機
    監視光碟各1份及提款機畫面翻拍照片3張（警卷第20頁、第
    21至23頁、第20頁）在卷可稽，被告罪証已明確，其犯行洵
    堪認定。
三、核被告所為，係犯刑法第320條第1項之竊盜罪、第339條之
    2第1項之非法由自動付款設備取財罪。被告於附表編號1至4
    所列4次提款行為，時地密接，侵害同一法益，堪信為同一
    犯意下之數個舉動，在刑法評價上難以強行分開，應成立接
    續犯，僅論以1個非法由自動付款設備取財罪。又被告利用
    不知情之成年友人「龜頭」為上開提領行為，為間接正犯。
    又所犯上開2罪，犯意各別，行為有異，應予分論併罰。另
    公訴意旨認被告所盜領之金額為72000元，漏未列計各次提
    款之手續費部分共計24元，尚有未符，附此敘明。
四、原審以被告竊盜等犯行事證明確，因而適用刑法第320條第1
    項、第339條之2第1項、第41條第1項前段、第51條第5款、
    第74條第1項第1款、第2項第3款、刑法施行法第1條之規定
    ，並審酌被告竊取被害人之提款卡，盜領存款，侵害被害人
    財產法益，惟念其犯後於法院審理中坦承犯行，態度尚佳，
    並業與被害人達成調解，獲被害人原諒，有卷附調解筆錄1
    份（原審卷第14頁）可稽等一切情狀，就竊盜罪部分量處有
    期徒刑二月，就非法由自動付款設備取財罪部分量處有期徒
    刑三月，並均諭知易科罰金之折算標準；暨定其應執行之刑
    為有期徒刑四月，並均諭知易科罰金之折算標準。另敘明被
    告未曾因故意犯罪受有期徒刑以上刑之宣告，有其前案紀錄
    表在卷可按，茲念其因一時失慮而觸法，犯後坦承犯行，並
    與被害人達成調解，諒經此科刑程序，當知所警惕，不會再
    犯，所宣告之刑以暫不執行為適當，爰依刑法第74條第1項
    第1款規定，併予諭知緩刑2年，以啟自新，惟為督促被告確
    實履行調解內容，認應於緩刑期間內，課予被告如原審判決
    附表調解內容所示分期給付之負擔，爰依同條第2項第3款之
    規定併宣告之。認事用法，經核並無不合，量刑亦稱允當，
    檢察官上訴意旨雖依告訴人之請求認被告未履行緩刑所附條
    件，難認犯後態度良好而符合宣告緩刑之法定要件而指摘原
    判決不當云云，惟被告於原審判決後業已陸續給付分期金，
    有收據2章在卷足佐（本院卷第25、26頁），且告訴人亦到
    庭表示如被告依調解筆錄內容所載之調解金額給付完畢即願
    意原諒被告等語，有筆錄可參（本院卷第37頁），再者，被
    告業於99年10月27日給付18000元而將分期之調解金全部給
    付完畢，有本院公務電話查詢紀錄表一紙在卷可稽，足見本
    件被告確已將調解金額全部給付完畢，而已得告訴人之諒解
    ，是檢察官之上訴為無理由，應予駁回。
五、據上論結，應依刑事訴訟法第368條、第364條、第273條之1
    第1項，判決如主文。
本案經檢察官羅清溪到庭執行職務。
中    華    民    國    99    年    11    月    2    日
                  刑事第四庭    審判長法  官  吳志誠
                                      法  官  彭喜有
                                      法  官  羅心芳
以上正本證明與原本無異。
不得上訴。
                                      書記官  蔡振豐
中    華    民    國    99    年    11    月    2    日
附錄論罪法條：
中華民國刑法第320條：
（普通竊盜罪、竊佔罪）
意圖為自己或第三人不法之所有，而竊取他人之動產者，為竊盜
罪，處5年以下有期徒刑、拘役或5百元以下罰金。
意圖為自己或第三人不法之利益，而竊佔他人之不動產者，依前
項之規定處斷。
前二項之未遂犯罰之。
中華民國刑法第339條之2：
（違法由自動付款設備取得他人之物之處罰）
意圖為自己或第三人不法之所有，以不正方法由自動付款設備取
得他人之物者，處3年以下有期徒刑、拘役或1萬元以下罰金。
以前項方法得財產上不法之利益或使第三人得之者，亦同。
附表：甲○○詐領本案帳戶現金一覽表】
┌──┬─────┬─────┬──────────┐
│編號│ 提領時間 │ 提領地點 │ 提領金額（新臺幣） │
├──┼─────┼─────┼──────────┤
│1、2│97年11月29│台南縣仁德│(1)20,006元（第1次） │
│    │日17時30分│鄉○○○路├──────────┤
│    │          │路21號「萊│(2)20,006元（第2次） │
│    │          │爾富超商」│                    │
│    │          │之自動櫃員│                    │
│    │          │機前      │                    │
│    │          │          │                    │
├──┼─────┼─────┼──────────┤
│3、4│97年11月29│台南縣仁德│(1)15,006元（第3次） │
│    │日17時35分│鄉○○○路├──────────┤
│    │、17時36分│路209號「 │(2)17,006元（第4次） │
│    │          │通一超商」│                    │
│    │          │之自動櫃員│                    │
│    │          │機前      │                    │
│    │          │          │                    │
├──┴─────┴─────┴──────────┤
│合計：共計72024元（含各次提款之手續費共計24元）   │
└─────────────────────────┘

司法院資訊處製作；財團法人民間司法改革基金會備份。
